【裁判字號】    98,消債清,48
【裁判日期】    990316
【裁判案由】    聲請清算程序
【裁判全文】
臺灣彰化地方法院民事裁定            98年度消債清字第48號
  聲  請  人
（即債務人）  甲○○
  代  理  人  柯劭臻律師
上列當事人因消費者債務清理事件聲請清算，本院裁定如下：
    主      文
債務人甲○○自中華民國99年03月16日下午四時起開始清算程序
。
命司法事務官進行本件清算程序。
    理      由
一、按債務人對於金融機構因消費借貸、自用住宅借款、信用卡
    或現金卡契約而負債務，在聲請更生或清算前，應提出債權
    人清冊，以書面向最大債權金融機構請求協商債務清償方案
    並表明共同協商之意旨；自債務人提出協商請求之翌日起逾
    30日不開始協商，或自開始協商之翌日起逾90日協商不成立
    ，債務人得逕向法院聲請更生或清算，消費者債務清理條例
    第151條第1項、第153條分別定有明文。次按債務人不能清
    償債務或有不能清償之虞者，得依本條例所定清算程序，清
    理其債務；法院開始清算程序之裁定，應載明其年、月、日
    、時，並即時發生效力；法院裁定開始清算程序後，得命司
    法事務官進行清算程序， 消費者債務清理條例第3條、第83
    條第1項、第16條第1項前段亦分別定有明文。
二、本件聲請人主張其除現在平均每月薪資20,000元外，已無其
    他資產，而其積欠玉山商業銀行股份有限公司（以下稱玉山
    銀行）無擔保債務總金額2,346,674元， 有不能清償債務情
    事，前已提出債權人清冊，以書面向最大債權金融機構玉山
    銀行請求共同協商債務清償方案，惟因聲請人所欠玉山銀行
    該債務係為他人作保之房貸債務遭法院拍賣後，玉山銀行之
    未受償債務，應屬無擔保債務，卻未顯示於聯合徵信中心之
    債權人清冊上，故遭玉山銀行轉件至信用卡繳款正常之國泰
    世華商業銀行股份有限公司（以下稱國泰世華銀行），詎國
    泰世華銀行來函要求補件，經聲請人補件後，仍遭國泰世華
    銀行以申請文件不符規定為由率爾退件，致協商不成立，其
    又未經法院裁定開始更生程序或許可和解或宣告破產，爰向
    本院聲請清算等語。經查：債務人所主張之上開事實，業據
    提出消費者債務清理條例債務人向最大債權金融機構辦理前
    置協商申請書、前置協商轉件通知函、前置協商補件通知函
    、前置協商補件函、前置協商退件通知函、財產及收入狀況
    說明書、綜合所得稅各類所得資料清單、勞工保險被保險人
    投保資料表、薪資證明書、戶籍謄本、債權人清冊、本院民
    事執行處強制執行金額計算書分配表、本院執行命令、債務
    人及生活費用支出單據等為證，且經本院依職權調取聲請人
    之稅務電子閘門財產所得調件明細表、本院96年度執字第33
    842號清償債務強制執行事件卷查核無訛， 並分別向玉山銀
    行、國泰世華銀行、聲請人之僱用人莊志乾事務所函查前置
    協商轉件之原因、聲請人欠負債務之詳情、聲請人之信用卡
    消費明細及聲請人之薪資等情屬實，有玉山銀行陳報狀、國
    泰世華銀行陳述意見狀及莊志乾事務所函等在卷可考，此外
    ，本件又查無債務人有消費者債務清理條例第6條第3項、第
    8條或第82條第2項所定駁回清算聲請之事由存在，從而，債
    務人聲請清算，於法有據，應予准許，並依前開規定命司法
    事務官進行本件清算程序，爰裁定如主文所示。
中    華    民    國    99    年    3     月    16    日
                        民事第二庭法  官  邱月嬌
以上正本係照原本作成。
本件裁定不得抗告。
本件裁定已於99年3月16日下午4時公告。
中    華    民    國    99    年    3     月    16    日
                                  書記官  呂雅惠

司法院資訊處製作；財團法人民間司法改革基金會備份。
